臺灣高雄地方法院刑事判決　　　　　　　　　　　　九十一年度交易字第三三九號
　　公　訴　人　臺灣高雄地方法院檢察署檢察官
　　被　　　告　丙○
右列被告因過失傷害案件，經檢察官提起公訴（九十一年度偵字第一○○五三號），
本院判決如左：
    主  文
丙○因過失傷害人，處拘役肆拾日，如易科罰金，以參佰元折算壹日。
    事  實
一、丙○考領有普通小型車汽車駕駛執照，於民國九十年七月三十一日上午，駕駛車
    牌號碼ＬＶ－七六九六號自用小客車，沿高雄市○○區○○路由東往西方向行駛
    ，於同日上午十一時四十五分許，行經華泰路與華寧路無號誌交岔路口時，本應
    注意減速慢行，作隨時停車之準備，並應注意車前人、車狀況，隨時採取必要之
    安全措施，而當時天氣晴朗，柏油路面乾燥、無缺陷，亦無其他障礙物，視距良
    好，且依其智識、能力亦無不能注意之情事，竟疏未注意前方來車，即貿然駛入
    上開路口，適有乙○○騎乘車牌號碼ＭＡＲ－七九一號重型機車，沿華寧路由南
向北方向行駛而來，亦疏未注意車輛行至無號誌交岔路口，支線道車應暫停讓幹
    線道車先行，貿然騎乘機車駛入上開路口，造成丙○駕駛之自小客車左車頭與乙
    ○○騎乘之重型機車右側車身撞及肇事，乙○○因而受有顱底骨折、腦水腫併蜘
    蛛膜下腔出血、左側遠端鎖骨骨折等多處傷害。丙○於肇事後，犯罪未被發覺前
    ，即主動向據報前往現場處理且尚不知犯罪嫌疑人之高雄市政府警察局鼓山分局
    警員吳宗憲坦承肇事，並接受本院裁判。
二、案經乙○○之父甲○○訴請臺灣高雄地方法院檢察署檢察官偵查起訴。
    理  由
一、訊據被告丙○矢口否認有何過失犯行，辯稱：我認為我沒有什麼過失，因為我的
    車子已過了中線，乙○○才過來撞我，因當時我看不到他，他應該可以看到我，
    我當時行車只有三十幾公里，速度並不快云云。惟查，本件車禍係發生在高雄市
    鼓山區○○路與華泰路無號誌交岔路口，車禍發生前，被告係駕駛自小客車，沿
    華泰路由東往西方向行駛，被害人乙○○則騎乘重機車沿華寧路由南往北方向行
    駛，車禍發生後，被告之自小客車左車頭凹陷毀損，被害人乙○○之機車右側車
    身有撞痕，交岔路口中心近處留有機車括痕長達十五．六公尺，此有警製道路交
    通事故調查報告表及車禍現場照片五幀附卷可憑，就肇事地點路況而言，華泰路
    劃設有快車道屬幹線道，華寧路為支線道，兩車撞及後停止位置在華泰路之行人
    穿越道上，藉此撞及位置，參諸雙方行向、路線、路況與車損情形及被告自承於
    車禍發生前未看見被害人乙○○騎機車行駛而來等情研析，顯見被告駕駛自小客
    車行至上開交岔路口時，未注意車前狀況，及行經無號誌之交岔路口，未減速慢
    行，作隨時停車準備；被害人乙○○由華寧路支線道路口駛出，未讓行駛華泰路
    幹線道之被告車先行，雙方貿然駛入上開路口而肇事，應堪認定。
二、按汽車行駛時，駕駛人應注意車前狀況，並隨時採取必要之安全措施，以避免危
    險之發生，且於行經無號誌之交岔路口時，應減速慢行，作隨時停車之準備，道
    路交通安全規則第九十四條第三項、第九十三條第一項第四款定有明文，亦為汽
    車駕駛人之被告應注意並能注意之義務，而當時天氣晴朗，柏油路面乾燥無缺陷
    ，亦無其他障礙物，視距良好，被告考領有普通小型車汽車駕駛執照，依其智識
    、能力等亦無不能注意之情事，詎被告竟未注意被害人乙○○騎乘機車行駛而來
    ，及行經無號誌之交岔路口，未減速慢行，作隨時停車之準備，即貿然駛入路口
    ，造成所駕駛之自小客車與亦未注意支線道車應讓幹線道車先行之被害人乙○○
    所騎乘之機車發生碰撞，被告之駕駛行為顯有過失，灼然至明。雖被害人乙○○
    就本件車禍之發生亦有過失，惟此亦不得解免被告之罪責。且本件車禍經被告自
    行聲請高雄市政府建設局車輛行車事故鑑定委員會鑑定意見結果亦認為：「乙○
    ○支線道車未讓幹線道車先行，為肇事主因，丙○（即被告）行經無號誌之交岔
    路口未減速慢行，為肇事次因。」，此有該會九十年九月二十日高市鑑字第九○
    ○八○四三號鑑定意見書一份在卷可佐。而被害人乙○○確因本件車禍受有顱底
    骨折、腦水腫併蜘蛛膜下腔出血、左側遠端鎖骨骨折等多處傷害，此有高雄醫學
    大學附設中和紀念醫院出具之診斷證明書影本二紙附卷可查，是被告上開過失犯
    行與被害人乙○○之傷害間，顯有相當因果關係。本件罪證已臻明確，被告過失
    傷害犯行，洵堪認定。
三、核被告所為，係犯刑法第二百八十四條第一項前段之過失傷害罪。被告於肇事後
    ，犯罪未被發覺前，即主動向前往現場處理之高雄市政府警察局鼓山分局警員吳
    宗憲，坦承肇事，業經證人吳宗憲證述明確，俟並接受本院裁判，合乎自首之要
    件，應依刑法第六十二條前段規定，減輕其刑。爰審酌被告犯後態度、過失程度
    、告訴人所受之傷勢，迄今未賠償告訴人所受損害等一切情狀，爰量處如主文所
    示之刑，並諭知易科罰金之折算標準，以資懲儆。
據上論斷，應依刑事訴訟法第二百九十九條第一項前段，刑法第二百八十四條第一項
前段、第六十二條前段、第四十一條第一項前段，罰金罰鍰提高標準條例第一條前段
、第二條，判決如主文。
本案經檢察官劉河山到庭執行職務。
中      華      民      國    九十一    年      七      月     十五     日
                                  臺灣高雄地方法院交通法庭
                                      法  官    裕  斗
右正本證明與原本無異。
如不服本判決，應於判決送達後十日內，向本院提出上訴狀。
                                      書記官  林  介  欽
中      華      民      國    九十一    年      七      月     十五     日
附錄本案論罪科刑法條全文：
中華民國刑法第二百八十四條
 (過失傷害罪)
因過失傷害人者，處六月以下有期徒刑、拘役或五百元以下罰金，致重傷
者，處一年以下有期徒刑、拘役或五百元以下罰金。
從事業務之人，因業務上之過失傷害人者，處一年以下有期徒刑、拘役或
一千元以下罰金，致重傷者，處三年以下有期徒刑、拘役或二千元以下罰
金。
